【裁判字號】    97,自,125
【裁判日期】    980122
【裁判案由】    妨害家庭
【裁判全文】
臺灣臺北地方法院刑事判決               97年度自字第125號
自  訴  人  甲○○
自訴代理人  陳傳中律師
被      告  乙○○
選任辯護人  蔡鎮隆律師
上列被告因妨害家庭案件，經自訴人提起自訴，本院判決如下：
    主  文
乙○○與有配偶之人相姦，處有期徒刑貳月，如易科罰金，以新
臺幣壹仟元折算壹日。
    犯罪事實
一、乙○○明知丙○○已於民國87年8月8日與甲○○結婚，為有
    配偶之人，竟基於相姦之犯意，於97年6月9日凌晨某時，在
    臺中市○○路431號2樓之丙○○租屋處，與丙○○相姦發生
    性行為1次，嗣於同日凌晨4時許，由甲○○協同員警前往丙○○上開租屋處，而查悉上情。
二、案經自訴人甲○○提起自訴。
    理  由
壹、程序方面
一、被告及辯護人對於自訴人所提證據資料中之證物二「和解契
    約書」，爭執係被告於遭受詐欺、脅迫下所簽立，非基於自
    由意願而為等語，惟被告及辯護人皆未對文書形式真正性作
    爭執，且被告於本院亦自承該文書係由其本人簽名，堪認該
    文書之作成係屬真正，應認有證據能力。
二、另被告及辯護人對於自訴人所提其餘證據資料及以下本院作
    為判斷依據之各項證據資料，均同意或不爭執其證據能力，
    本院審酌該等言詞供述及書面作成時之情況認為適當，均無
    不宜作為證據之情事，依刑事訴訟法第159條之5規定，均得
    作為證據。
貳、實體方面
一、訊據被告乙○○對於上揭犯罪事實所指之相姦行為坦承不諱
    ，且被告於認識證人丙○○之時，即已知悉證人丙○○已有
    婚姻關係而為有配偶之人等情，亦為被告所不爭執（本院卷
    第46頁），另據證人丙○○到庭具結證述綦詳（本院卷第42
    頁反面），復有現場照片4張、自訴人之全戶戶籍資料查詢
    結果在卷可憑，被告自白核與事實相符，應可採信，本件事
    證明確，被告犯行堪以認定，應予依法論科。
二、核被告所為，係犯刑法第239條後段之相姦罪。爰審酌被告
    前無刑事犯罪紀錄，有卷附臺灣高等法院被告前案紀錄表1
    份可按，素行良好，明知證人丙○○為有配偶之人，竟仍與
    之發生性行為，影響自訴人之家庭程度非輕，雖願向自訴人
    表達歉意，惟其方式與態度尚無法取得自訴人之諒解，且至
    今仍未與自訴人達成和解，然慮及被告犯後已坦承犯行，尚
    非毫無悔意等一切情狀，量處如主文所示之刑，併諭知易科
    罰金之折算標準。
據上論斷，應依刑事訴訟法第343條、第299條第1項前段，刑法
第239條後段、第41條第1項前段，判決如主文。
中    華    民    國    98    年    1    月    22    日
                  刑事第八庭  審判長法  官  陳德民
                                    法  官  陳芃宇
                                    法  官  楊蕙芬
以上正本證明與原本無異。
如不服本判決應於收受送達後10日內向本院提出上訴書狀，並應
敘述具體理由；其未敘述上訴理由者，應於上訴期間屆滿後20日
內向本院補提理由書（均須按他造當事人之人數附繕）「切勿逕
送上級法院」。
                                    書記官  馬正道
中    華    民    國    98    年    1    月    22    日
附錄法條：
中華民國刑法第239條
（通姦罪）
有配偶而與人通姦者，處 1 年以下有期徒刑。其相姦者亦同。


司法院資訊處製作；財團法人民間司法改革基金會備份。
